【裁判字號】    91,易,4525
【裁判日期】    920328
【裁判案由】    傷害
【裁判全文】
臺灣高雄地方法院刑事判決                        九十一年度易字第四五二五號
    公  訴  人  臺灣高雄地方法院檢察署檢察官
    被      告  甲○○
    選任辯護人  賴玉山律師
右列被告因家庭暴力防治法之傷害案件，經檢察官提起公訴（九十一年度偵字第二二
一三０號），本院判決如左：
    主  文
甲○○連續傷害人之身體，處有期徒刑肆月，如易科罰金，以參佰元折算壹日。
    事  實
一、甲○○與丙○○係夫妻關係，二人間屬家庭暴力防治法第三條第一款家庭成員關
    係，甲○○竟基於傷害他人身體之概括犯意，連續分別於（一）民國九十一年五
    月九日下午六時許，在高雄市○○區○○路四九八之二號七樓住處內，因細故發
    生爭執，而徒手毆打丙○○，致丙○○受有左臉頰抓傷（０‧五公分）、下腹部
    挫傷、後背紅腫（一‧五×一‧五公分）、左臀二處瘀傷（分別為二×二公分、
    三‧五×三‧五公分）、右手腕淤傷（一‧五×一公分）、左手無名指抓傷（０
    ‧五公分）等傷害。（二）復於同年七月十七日晚上九時許，在上址因細故發生
    爭執，而徒手毆打丙○○，致丙○○受有右臉部擦傷（一‧三×０‧三公分）、
    右肩淤傷（二×一‧五公分）、右尾指擦傷（０‧五×０‧一公分）、左手第三
    指擦傷（０‧二×０‧一公分）、右手背擦傷（０‧二×０‧二公分）等傷害。
二、案經丙○○訴請高雄市政府警察局三民第二分局移送臺灣高雄地方法院檢察署檢
    察官偵查起訴。
    理  由
一、訊據被告甲○○對於上揭時、地發生爭執，於九十一年五月九日並發生拉扯等事
    實固不諱言，惟矢口否認有何連續傷害丙○○之犯行，辯稱：伊於九十一年五月
    九日與丙○○發生口角後，丙○○拿衣架毆打伊，伊為了自衛才抓住她的手，丙
    ○○在掙扎時，背部有撞到冰箱，伊並沒有踢丙○○的腹部；又於同年七月十七
    日時，伊與丙○○並沒有肢體上之衝突，丙○○自己有自殘之行為，當時丙○○
    亦有告知警察伊沒有毆打她云云，經查：（一）右揭告訴人於九十一年五月九日
    遭被告徒手毆傷之事實，業據告訴人丙○○迭於警、偵訊及本院調查時指訴甚詳
    ，復有告訴人提出之聖和中醫醫院診斷證明書及高雄市立婦幼綜合醫院驗傷診斷
    書各一紙附卷可憑，而依前揭高雄市立婦幼綜合醫院驗傷診斷書內容觀之，告訴
    人丙○○所受傷害為左臉頰抓傷、下腹部挫傷、後背紅腫、左臀瘀傷、右手腕淤
    傷及左手無名指抓傷等傷害，其傷勢遍佈全身，衡諸常情該傷勢應係受有多次外
    力揮擊所致，復參以被告自承：伊當日與丙○○有發生拉扯，伊力氣有壓制過丙
    ○○等語，足見告訴人所受前揭傷害，應非僅係被告自衛之行為所致，是被告辯
    稱：伊係為了自衛云云，難以採信，反告訴人丙○○指訴係遭被告徒手毆打全身
    因而成傷等語，較為可採。另證人即丙○○之母蔡柯秋梅於本院審理時證稱：五
    月九日下午四時許，丙○○打電話告知被告毆打她，伊五點多到現場時，看到丙
    ○○蹲在地上，全身都是傷，後來丙○○的女兒在哭，丙○○要去抱她時，被告
    用腳踢丙○○的腹部，使丙○○撞到牆壁等語（見本院九十二年一月二十八日訊
    問筆錄及同年三月十四日審判筆錄），核與前揭聖和中醫醫院診斷證明書記載告
    訴人丙○○受有上腹部、背部挫傷等傷害之傷勢位置相符，足見被告確有以腳踢
    告訴人之腹部無訛，被告辯稱：伊並未踢丙○○腹部云云，顯係事後卸責之詞，
    不足採信。（二）又告訴人於同年七月十七日遭被告徒手毆打成傷之事實，亦據
    告訴人丙○○迭於警、偵訊及本院調查時指訴甚詳，並有證人即丙○○之兄蔡憶
    昇於偵查中證稱：伊於七月十七日晚上十點半到現場，那時丙○○躲在牆角哭，
    伊扶她起來看她全身傷，隔天伊帶她去驗傷等語（見偵卷第四頁背面），並有高
    雄市立婦幼綜合醫院九十一年五月十日出具之驗傷診斷書一紙附卷可憑，足見被
    告確有徒手毆打告訴人成傷之犯行無訛。復參以證人即到場處理員警乙○○於本
    院調查時證稱：當日告訴人有點拉扯之痕跡，脖子有道抓痕，伊等到現場時，告
    訴人一直哭，有告訴伊等遭被告毆打等語（見本院九十二年一月二十八日訊問筆
    錄），足見當日告訴人與被告確有發生拉扯，告訴人亦有受傷無訛，被告辯稱：
    伊當日與告訴人並無肢體上之衝突，上開傷痕係告訴人自殘所致，丙○○亦有告
    知警察伊沒有毆打她云云，顯係事後避就之詞，亦不足採。綜上，本件事證明確
    ，被告連續傷害之犯行，均堪認定。
二、按家庭暴力者，謂家庭成員間實施身體或精神上不法侵害之行為；又家庭暴力罪
    者，謂家庭成員間故意實施家庭暴力行為而成立其他法律所規定之犯罪，家庭暴
    力防治法第二條第一項、第二項分別定有明文。本件被告與告訴人係夫妻關係，
    二人間具有家庭暴力防治法第三條第一款所定之家庭成員關係，被告復對於告訴
    人實施身體上之傷害行為，且構成刑法傷害罪，核屬家庭暴力罪無訛，惟家庭暴
    力防治法就此並無刑罰規定，仍應依刑法傷害罪論罪科刑，合先敘明。核被告所
    為，係犯刑法第二百七十七條第一項之傷害罪。另被告所犯前開二次傷害犯行，
    時間緊接，所犯係構成要件相同之罪名，顯係基於概括犯意反覆為之，為連續犯
    ，依刑法第五十六條之規定，以一罪論，並加重其刑。爰審酌被告二次毆打告訴
    人，造成告訴人受有多處傷害，迄今尚未與告訴人和解，獲得告訴人之諒解，及
    被告犯罪後否認犯行等一切情狀，量處如主文所示之刑，並諭知易科罰金之折算
    標準。
據上論斷，應依刑事訴訟法第二百九十九條第一項前段，刑法第五十六條、第二百七
十七條第一項、第四十一條第一項前段，罰金罰鍰提高標準條例第一條前段、第二條
，判決如主文。
本案經檢察官陳永章到庭執行職務。
中     華     民     國      九十二     年     三     月     二十八     日
                                  臺灣高雄地方法院刑事第六庭
                                      審判長 法  官       李政庭
                                             法  官       周玉群
                                             法  官       邱泰錄
右正本證明與原本無異。
如不服本判決，應於判決送達後十日內，向本院提出上訴狀。
                                             書記官      林慧君
中    華    民    國      九十二      年      三   月      三十一      日
附錄本判決論罪之法條：
刑法第二百七十七條第一項：
傷害人之身體或健康者，處三年以下有期徒刑、拘役或一千元以下罰金。


司法院資訊處製作；財團法人民間司法改革基金會備份。
